【裁判字號】    95,撤緩,53
【裁判日期】    950817
【裁判案由】    聲請撤銷緩刑
【裁判全文】
臺灣彰化地方法院刑事裁定              95年度撤緩字第53號
聲  請  人  臺灣彰化地方法院檢察署檢察官
受  刑  人  甲○○
上列聲請人因受刑人犯公共危險等案件有應予撤銷緩刑宣告之原
因，聲請撤銷緩刑之宣告（九十五年度執聲字第九四０號），本
院裁定如下：
    主  文
甲○○之緩刑宣告撤銷。
    理  由
一、聲請意旨以：受刑人甲○○前因犯公共危險等案件（九十一
    年度偵字第二二三四號），經本院於民國（下同）九十一年
    五月二十一日以九十一年度訴字第四一一號刑事判決判處拘
    役三十日（得易科罰金）、有期徒刑一年十一月，皆緩刑五
    年，於九十一年六月十三日確定在案；復於前揭緩刑期內，
    即九十五年四月十八日另犯違反家庭暴力防制法，經本院於
    九十五年五月三十日以九十五年度斗簡字第二八四號刑事簡
    易判決判處有期徒刑二月，並於九十五年六月二十七日確定
    。受刑人上揭所為，業符合刑法第七十五條之一第一項所定
    撤銷緩刑宣告之原因，爰依刑事訴訟法第四百七十六條規定
    聲請撤銷前揭緩刑宣告等語。
二、刑法於九十四年二月二日經總統令修正公布，於九十五年七
    月一日施行，增定刑法第七十五條之一得撤銷緩刑宣告之規
    定：「受緩刑之宣告而有下列情形之一，足認原宣告之緩刑
    難收其預期效果，而有執行刑罰之必要者，得撤銷其宣告：
    一、緩刑前因故意犯他罪，而在緩刑期內受得易科罰金之有
    期徒刑、拘役或罰金之宣告確定者。二、緩刑期內因故意犯
    他罪，而在緩刑期內受得易科罰金之有期徒刑、拘役或罰金
    之宣告確定者。三、緩刑期內因過失更犯罪，而在緩刑期內
    受有期徒刑之宣告確定者。四、違反第七十四條第二項第一
    款至第八款所定負擔情節重大者。前條第二項之規定，於前
    項第一款至第三款情形亦適用之。」；另按於中華民國九十
    四年一月七日刑法修正施行前，受緩刑之宣告，九十四年一
    月七日修正刑法施行後，仍在緩刑期內者，適用九十四年一
    月七日修正施行之刑法第七十五條、第七十五條之一及第七
    十六條規定，刑法施行法第六條之一定有明文。是以依舊法
    宣告緩刑，迄新法施行仍在緩刑期內者，應逕用新法第七十
    五條之一之規定撤銷緩刑宣告，無庸比較新舊法。
三、經查：
  (一)受刑人甲○○於前於九十一年間因犯公共危險等案件（九
      十一年度偵字第二二三四號），本院於民國（下同）九十
      一年五月二十一日以九十一年度訴字第四一一號刑事判決
      判處拘役三十日（得易科罰金）、有期徒刑一年十一月，
      皆緩刑五年，於九十一年六月十三日確定；而受刑人復於
      前揭緩刑期內，即九十五年四月十八日另犯違反家庭暴力
      防制法，經本院於九十五年五月三十日以九十五年度斗簡
      字第二八四號刑事簡易判決判處有期徒刑二月，並於九十
      五年六月二十七日確定等情，此有臺灣高等法院被告前案
      紀錄表及上揭判決各一份在卷可稽，核屬相符。
  (二)是受刑人於本院九十一年度訴字第四一一號公共危險案件
      ，雖受有緩刑宣告，復於上開緩刑期內，另因故意犯違反
      家庭暴力防治法，而在前揭緩刑期間內，受得易科罰金之
      有期徒刑二月之宣告確定。本院經核受刑人上述二案判決
      正本，並審酌被告前因與其妻許鳳珠爭執，即於酒後持裝
      有汽油之保特瓶前往許鳳珠娘家放火燒毀現供人居之住宅
      未遂，而犯公共危險案件，經本院判處上揭刑罰並宣告緩
      刑確定，竟不思悔改，復另於緩刑期間故意違反本院民事
      通常保護令裁定，對其妻許鳳珠實施身體上不法之侵害，
      足認其並未因犯行受刑事追訴而有所警惕，是本院認受刑
      人所受上揭宣告之緩刑，難收其預期效果，而有執行刑罰
      之必要者，而與刑法第七十五條之一第一項第二款之規定
      相符，應撤銷其緩刑之宣告。聲請意旨，核無不合，應允
      准許。爰依刑事訴訟法第四百七十六條，裁定如主文。
中    華    民    國    95    年    8     月    17    日
                  刑事第一庭          法  官  簡璽容
以上正本證明與原本無異。
如不服本裁定，應於裁定送達後五日內向本院提出抗告狀 (須附
繕本 )。
中    華    民    國    95    年    8     月    17    日
                                      書記官  王惠嬌


司法院資訊處製作；財團法人民間司法改革基金會備份。
